【裁判字號】    97,上訴,2275
【裁判日期】    970731
【裁判案由】    殺人未遂等
【裁判全文】
臺灣高等法院刑事判決                97年度上訴字第2275號
上  訴  人  甲○○
被      告
                    （
選任辯護人  孫志堅律師
上列上訴人因違反槍砲彈藥刀械管制條例等案件，不服臺灣桃園
地方法院96年度訴字第1605號，中華民國97年3 月17日第一審判
決（起訴案號：臺灣桃園地方法院檢察署96年度偵字第20332 號
），提起上訴，本院判決如下：
    主  文
原判決關於殺人未遂暨定執行刑部分均撤銷。
甲○○以加害生命、身體之事，恐嚇他人致生危害於安全，處有
期徒刑肆月，如附表編號1 所示之改造手槍沒收。
其他上訴駁回。
上訴駁回部分所處之刑與撤銷改判部分所處之刑，應執行有期徒
刑肆年陸月，併科罰金新臺幣拾伍萬元，罰金如易服勞役，以新
臺幣參仟元折算壹日，如附表編號1 所示之改造手槍沒收。
    事  實
一、甲○○明知具有殺傷力之槍枝及子彈，未經中央主管機關許
    可，不得寄藏，竟於民國（下同）96年（起訴書誤載為95年
    ）7 月中旬某日，在桃園縣新屋鄉石磊村4 鄰10號住處，受
    謝宗達（已於96年8 月1 日死亡）委託，代為保管如附表編
    號1 所示具殺傷力之改造手槍1 支及如附表編號2 所示具殺
    傷力之子彈2 顆，並將之藏放於前開住處內。
二、甲○○見其上址住處旁工地之工人丁○○、丙○○、乙○○
    等人屢將車輛停放於其住處對面之土地，因此心生不滿，遂
    於96年8 月30日下午5 時20分許，持如附表編號1 所示之改
    造手槍（彈匣內已裝填如附表編號2 所示之子彈）前往上開
    建築工地，先基於傷害之犯意，以上開改造手槍之槍柄毆打
    丁○○之後腦部，致丁○○受有左耳後頭皮裂傷之傷害（傷
    害部分業據丁○○撤回告訴），而甲○○行兇過程中因丁○○有閃躲之動作，甲○○竟另基於恐嚇之犯意，先拉動上開
    改造手槍之槍機將子彈上膛後，再對丁○○恫稱：「這是真
    槍，有子彈，不要閃躲，否則要彈掉」等語，使丁○○心生
    畏懼，致生危害於安全。其間丙○○因見丁○○遭甲○○攻
    擊，上前欲搭救丁○○，甲○○竟又基於傷害之犯意，以上
    開改造手槍之槍柄毆打丙○○，致丙○○受有頭皮裂傷之傷
    害（傷害部分業據丙○○撤回告訴），另乙○○見丁○○、
    丙○○先後遭甲○○毆打，乃上前欲阻止甲○○之暴行，詎
    甲○○竟另基於恐嚇之犯意，持上開已將子彈上膛而隨時可
    擊發之改造手槍抵住乙○○之左胸口，並聲稱：「給你死」
    等語，使乙○○心生畏懼，致生危害於安全。嗣乙○○誤認
    該槍子彈不能擊發，旋即奪下上開槍、彈，甲○○則趁隙逃
    逸，警方據報前往現場，當場扣得如附表所示之槍、彈，始
    悉上情。
三、案經丁○○、丙○○告訴及由桃園縣政府警察局楊梅分局報
    請臺灣桃園地方法院檢察署檢察官偵查起訴。
    理  由
壹、程序方面：
一、按被告以外之人，於審判外之言詞或書面陳述，除法律有規
    定者外，不得作為證據。刑事訴訟法第159 條第1 項定有明
    文。被告以外之人（包括證人、鑑定人、告訴人、被害人及
    共同被告等）於審判外之言詞或書面陳述，即所謂傳聞證據
    。由於傳聞證據有悖法院直接審理及言詞審理之精神，妨礙
    當事人之反對詰問權，影響程序正義之實現，除法律有規定
    者（例如同法第159 條第2 項、同法第159 條之1 至之5、
    同法第206 條等）外，原則上不具證據能力。經查，證人丁○○、丙○○及乙○○於警詢時之證詞，屬被告以外之人，
    於審判外之言詞或書面陳述，被告及其辯護人對於其證據能
    力既有爭執，檢察官亦未舉證證明其等證詞有何得例外認為
    有證據能力之情形，應認其等於警詢時之證言無證據能力。
二、按被告以外之人於審判外之陳述，雖不符刑事訴訟法第159
    條之1 至第159 條之4 之規定，而經當事人於審判程序同意
    作為證據，法院審酌該言詞陳述或書面陳述作成時之情況，
    認為適當者，亦得為證據；當事人、代理人或辯護人於法院
    調查證據時，知有刑事訴訟法第159 條第1 項不得為證據之
    情形，而未於言詞辯論終結前聲明異議者，視為有前項之同
    意，刑事訴訟法第159 條之1 、第159 條之5 第1 項、第2
    項分別定有明文。經查，本判決下列所引用之除前述之外之
    被告以外之人於審判外之陳述或非供述證據，檢察官、被告
    及辯護人於原審及本院言詞辯論終結前均未聲明異議，本院
    審酌上開證據資料製作時較無人情施壓或干擾，亦無不當取
    供，及證明力明顯過低之瑕疵，認以之作為證據應屬適當，
    故揆諸前開規定，認前揭證據資料有證據能力，合先敘明。
貳、實體方面（有罪部分）：
一、訊據被告甲○○固坦承受託保管扣案之槍彈，並於前揭時、
    地持該系爭槍枝毆打丁○○等人，然否認有何恐嚇危害他人
    安全之犯行，辯稱：伊只是以言語辱罵丁○○，並未持槍恐
    嚇丁○○，更無以槍抵住乙○○之胸部云云。經查：
（一）被告甲○○受已身亡之謝宗達委託而保管扣案之槍、彈等
      情、業據其於本院審理時坦承不諱，又前開扣案之槍、彈
      經送請內政部警政署刑事警察局鑑定結果，認如附表編號
      1 所示槍枝係由仿VALTRO廠85COMBAT型金屬模型槍製造之
      槍枝，車通金屬槍管內阻鐵及加裝金屬撞針而成之改造手
      槍，擊發功能正常，可供擊發適用之子彈使用，具殺傷力
      ；另如附表編號2 所示之子彈，均係由金屬彈殼組合直徑
      8 ±0.5mm 金屬彈頭而成之非制式子彈，經採樣1 顆試射
      ，可擊發，另1 顆扣案子彈經裝填至扣案改造手槍內實際
      試射，亦可擊發，均具殺傷力等情，亦有該局96年10月8
      日刑鑑字第0960140631號槍彈鑑定書、97年1 月31日刑鑑
      字第0970015301號函各1 份在卷可稽，足認被告前開自白
      與事實相符，堪以採信。
（二）又被告如何於前揭時地持槍恐嚇丁○○等情，業據被害人
      即證人丁○○於原審審理時證述：被告持槍柄毆打伊後腦
      ，然後跟伊說，「那是真槍」，並叫伊不要反抗，反抗的
      話他會開槍等語（見原審卷第123 頁、第128 頁），即被
      告於偵查中亦供稱：當天持槍是想嚇他們等語（見偵卷第
      42頁、第53頁），顯見被告於案發時確有以扣案槍枝恐嚇
      丁○○甚明，是被告辯稱：並無恐嚇丁○○之意云云，自
      無可採。
（三）再被告如何於上開時地以扣案之槍枝抵住乙○○一節，亦
      據被害人即證人乙○○於檢察官偵查及原審審理時均證述
      ：伊趁被告不注意之時向前搭救丙○○，過去之後即與被
      告發生扭打，嗣被告即持槍抵住伊之胸口，並聲稱要「給
      伊死」等語（見偵查卷第53頁；原審卷第138 頁），核與
      在場目擊證人丁○○於原審審理時證稱：被告在敲打丙○○頭部時，乙○○要去搶被告槍枝時，被告轉身面對時，
      槍口剛好對著乙○○，槍口有抵住乙○○之胸口等語（見
      原審卷第124 頁、第127 頁）大致相符。是被告確於乙○○欲阻止其毆打丙○○時，持槍抵住乙○○之胸部，並出
      言恐嚇乙○○等情，堪以認定。是被告所辯：未持槍抵住
      乙○○之胸部云云，亦不可採。
（四）綜上所述，被告前開所辯無非推諉卸責之詞，不足採信，
      本件事證已臻明確，被告之犯行洵堪認定，應依法論科。
二、核被告所為，係犯槍砲彈藥刀械管制條例第8 條第4 項之未
    經許可寄藏可發射子彈具有殺傷力之改造手槍罪、同條例第
    12條第4 項之未經許可寄藏具殺傷力子彈罪，及2 次犯刑法
    第305 條之恐嚇危害安全罪。公訴人雖認被告持持上開改造
    手槍抵住乙○○之左胸口，並扣下扳機，欲殺害乙○○，幸
    子彈未擊發而未遂，被告係成立刑法第271 條第2 項、第1
    項之殺人未遂罪云云，惟查：（一）據被告於警詢及偵查中
    均供承：因多次向工地工人反應不要將車子停在其家門口對
    面，但未經理會，所以才去找人理論，當時喝了一些酒，口
    氣可能也不好，但他們一群人打伊，所以才回家拿道具槍想
    嚇嚇他們等語（見偵查卷第12頁、第53頁），而被告原先係
    與丁○○、丙○○發生爭執，而乙○○係因見丙○○遭被告
    打傷始出面阻止被告，顯見被告與證人乙○○之間並無深仇
    大恨，且乙○○於案發當時僅係為搭救丙○○而非因停車細
    故與被告直接發生衝突，被告應無欲致證人乙○○死亡之動
    機及意圖。（二）又證人丁○○於原審審理時證稱：當時伊
    在被告及乙○○2 、3 公尺外，沒看清楚被告有無扣板機等
    語（見原審卷第124 頁）；再證人乙○○於原審審理時亦證
    稱：伊認為被告案發時有扣板機，是因為聽到「扣」的一聲
    ，而非親眼看到等語（見原審卷第140 頁），準此，前開證
    人等於本件發生爭執時，皆未看見被告有何開槍扣板機之行
    為，則被告固有持槍抵住證人乙○○胸口之行為，然是否確
    有開槍扣板機之動作，非無可疑。再證人乙○○於原審審理
    時雖證述：被告拿槍抵住伊胸口，然後伊聽到「扣」一聲，
    不過沒有擊發，伊發現係假槍後，始與被告發生扭打等語（
    見原審卷第138 頁），然參酌證人丁○○於原審審理時證稱
    ：案發當時並沒有聽到手槍扣板機之聲音，因為該處是工地
    ，有敲牆壁的震動機在運轉，所以工作上之噪音很大聲等語
    （見原審卷第126 頁），核與證人乙○○於原審時所證：案
    發之工地是在蓋房子，案發時係要下班了，要收工具，不過
    也有機器在運作中等語（見原審卷第139 頁至第140 頁）大
    致相符，則證人乙○○於案發當時是否因工地工作之噪音或
    因而有誤聽被告扣板機之聲響，不無可能。雖證人乙○○於
    原審審理時曾證稱：案發當時其他人的工作都停掉了等語（
    見原審卷第143 頁），然非惟與其前述尚有機器在運作等語
    不相符合，且該時被告正以扣案之槍枝抵住乙○○之胸口，
    乙○○當時必定處於緊張、恐懼之情緒中，自無如在旁觀看
    案發經過之證人丁○○為鎮定，而經本院當庭以扣案之槍枝
    空槍扣擊板機結果，於距離5 、6 公尺處均可聽見擊發之聲
    響等情，有勘驗筆錄在卷可憑（見本院卷第41頁反面），則
    茍如證人乙○○所述當時並無其他工作之聲響，以證人丁○○前揭證述案發當時僅距被告2 、3 公尺，且較無情緒困擾
    之情，豈有未聽到被告扣板機聲音之可能，基於「罪疑利益
    歸於被告」之原則，應以證人丁○○所述案發當時工地上仍
    有其他工作之噪音之證詞較可採信。證人等既未親見被告有
    扣板機之行為，且證人丁○○亦未聽見被告扣板機之聲響，
    自不得以證人乙○○矛盾且有疑慮之指述遽為被告不利益之
    認定。（三）再扣案之槍枝係由仿VALTRO廠85COMBAT型金屬
    模型槍製造之槍枝，車通金屬槍管內阻鐵及加裝金屬撞針而
    成之改造手槍，擊發功能正常，可供擊發適用之子彈使用，
    具殺傷力；如附表編號2 所示之子彈，均係由金屬彈殼組合
    直徑8 ±0.5 mm金屬彈頭而成之非制式子彈，經採樣1 顆試
    射，可擊發，另1 顆扣案子彈經裝填至扣案改造手槍內實際
    試射，亦可擊發，均具殺傷力等情，已如前述。且鑑定證人
    戊○○於原審審理時亦證稱：扣案之槍枝撞針沒有辦法自動
    復位，不過後來子彈上膛，撞針就會退到後面，一樣可以擊
    發子彈，且該槍枝測試時，伊有裝填一個沒有彈頭但是有底
    火之子彈試射，該槍枝可以打響底火等語（見原審卷第89頁
    、第94頁），足認本件扣案之槍枝可以正常擊發子彈，並具
    有殺傷力，應堪信為真實。另依鑑定證人戊○○於原審另證
    述：假設本案被告拿扣案之槍枝（子彈已上膛），對準證人
    乙○○胸口射擊，不過子彈未擊發，按照前開測試之結果，
    該扣案槍枝是有效發射子彈之工具，而扣案之2 顆子彈也具
    有殺傷力，表示可以擊發，在此情況之下除非有(1)實際上膛
    之後，該槍枝之保險已關掉致無法擊發扣案之子彈；(2)因扣
    案子彈（土製子彈）品質不好，所以造成該扣案槍枝無法擊
    發該扣案之子彈；(3)或是前開兩種狀況搭配並存等之情形，
    始有可能發生。然查：(1)證人即查獲本案之員警何宗德於原
    審審理時證稱：扣案槍枝沒有任何保險裝置，所以只要一拉
    開槍機，子彈上膛，就可以擊發等語（見原審卷第75頁）；
    復據鑑定證人戊○○於原審審理時表示：槍枝有一個保險鈕
    裝置，不過這個裝置故障了，保險鈕沒有辦法呈現保險之狀
    態，板機一直都是可用等語（見原審卷第91頁），綜上，本
    件扣案槍枝之保險裝置既已故障，自無扣案槍枝已實際上膛
    ，而該槍枝之保險已關掉致被告扣板機後無法擊發子彈之情
    形；(2)又本件扣案槍枝經填裝本件扣案子彈試射結果，測得
    彈頭之發射速度為96公尺/ 秒，換算其動能為13焦耳，單位
    面積動能為27焦耳/ 平方公分，並無扣案子彈不適用扣案槍
    枝而無法擊發之情形，此亦有內政部刑事警察局97年1 月31
    日刑鑑字第0970015301號函在卷可佐（見原審卷第118 頁）
    ，是亦無扣案子彈品質低劣致無法擊發之情形；(3)前開雙重
    情形並不存在，自無前開兩種情形併存之可能。至證人何宗
    德於原審時雖曾證述：伊將槍枝送到桃園縣刑警大隊鑑識組
    時，他們發現撞針與擊錘部位生鏽，所以當扣板機，擊錘往
    前的時候，打到撞針，撞針卡住，不會往前擊錘到底火等語
    （見原審卷第77頁），非惟僅係轉述他人之所言，係屬傳聞
    證據，本不得作為不利於被告之證據，且核與鑑定證人戊○○於原審審理時所稱：系爭槍枝拉擊錘時，扣板機時就會往
    前打，並無證人何宗德所述撞針跟擊錘部位生鏽，所以當扣
    板機，擊錘往前，撞針卡住，所以不會往前擊錘到底火之情
    形（見原審卷第93頁）不符，自以任職於刑事警察局專門負
    責鑑定槍枝殺傷力之鑑定證人戊○○之證詞較為可採。準此
    ，本件扣案槍枝及子彈經測試結果既可正常射擊，而無故障
    之情形，復無前揭鑑定證人戊○○所推測扣板機後無法擊發
    之任何假設之情況，若被告確有持之射擊被害人乙○○，豈
    有不擊發之可能，是公訴意旨認被告用槍抵住證人乙○○胸
    口時有扣板機之殺人行為，自無可成立。（四）本件既查無
    積極證據足認被告確有起訴書所載之持槍扣板機行為，檢察
    官認被告涉有殺人未遂犯嫌云云，即有未洽，因被告確有持
    槍抵住被害人乙○○胸口，並恐嚇「要給伊死」之行為，此
    部分基本事實均同一，起訴法條應予變更，附此敘明。又「
    寄藏」之受人委託代為保管，其保管之本身所為之「持有」
    ，實係「寄藏」之當然結果，法律上應僅就「寄藏」行為為
    包括之評價，不另就「持有」予以論罪。被告以一寄藏行為
    同時寄藏如附表編號1 、2 所示之槍枝及子彈，為想像競合
    犯，應依刑法第55條之規定從一重之寄藏可發射子彈具有殺
    傷力之改造手槍罪處斷。又被告所犯上開寄藏改造手槍及被
    告前後2 次恐嚇等罪間，犯意各別，行為不同，應分論併罰
    之。
三、上訴駁回部分：
    原審認被告未經許可寄藏可發射子彈具有殺傷力之改造手槍
    、子彈，及恐嚇被害人丁○○部分罪證明確，因而依槍砲彈
    藥刀械管制條例第8 條第4 項、第12條第4 項，刑法第11條
    前段、第305 條、第55條、第42條第3 項、第51條第5 款、
    第38條第1 項第1 款之規定，並審酌被告前有多項犯罪前科
    （見本院被告前案紀錄表），素行欠佳，兼衡其犯罪之目的
    、手段、寄藏槍、彈之數量、所生之危害程度，及其僅因停
    車之細故即萌生恐嚇之犯意，暨其犯罪後之態度等一切情狀
    ，分別量處被告未經許可寄藏可發射子彈具有殺傷力之改造
    手槍部分有期徒刑4 年4 月，併科罰金新臺幣15萬元，及諭
    知易服勞役之折算標準；另就所犯恐嚇丁○○部分量處被告
    有期徒刑4 月，並以如附表編號1 所示之改造手槍屬違禁物
    ，應依刑法第38條第1 項第1 款規定宣告沒收。而被告持以
    恐嚇丁○○之改造手槍雖屬謝宗達委託被告保管之物，而非
    被告所有，但因屬違禁物，亦應於恐嚇之主文項下宣告沒收
    。至如附表編號2 所示之子彈業經鑑驗試射，已經實際擊發
    而僅餘彈殼、彈頭，已非屬違禁物，而所餘彈殼、彈頭與被
    告原供以恐嚇之子彈在性質上亦非相同之物品，且非屬被告
    所有，自毋庸為沒收之諭知。其認事用法，並無違誤，量刑
    亦稱妥適，被告上訴意旨，仍執前詞否認有持槍恐嚇犯行，
    並認原審就此部分量刑過重，就原審法院適法範圍裁量權之
    行使為爭執，並無理由，應予駁回。
四、撤銷改判部分：
    原審認被告持槍抵住被害人乙○○胸口恐嚇部分罪證明確，
    予以論罪科刑，固非無見。惟查，原審認被告尚有扣板機致
    之戕害被害人乙○○生命決意而不遂之殺人未遂行為，與本
    院認定不同，自有不合。原判決既有前揭可議之處，自應由
    本院將原判決關於殺人未遂暨定執行刑部分予以撤銷改判，
    爰審酌被告前揭素行，犯罪之動機、目的、手段、所生之危
    害程度，與犯罪後否認犯行，態度不佳等一切情狀，改量處
    如主文第2 項所示之刑。又如附表編號1 所示之改造手槍，
    被告持以恐嚇乙○○，雖非屬被告所有，但因屬違禁物，亦
    應於恐嚇之主文項下宣告沒收，另如附表編號2 所示之子彈
    ，亦如前述，爰不為沒收之諭知。
五、前揭上訴駁回部分與撤銷改判部分所處之刑，並應定如主文
    第4 項所示之執行刑。
六、公訴意旨另以：被告基於恐嚇之犯意，於96年8 月30日下午
    5 時20分許，持上開槍、彈至其前揭住處旁之建築工地，向
    丁○○、丙○○、乙○○出言嚇稱：這是真槍，大家不要動
    等語，使丁○○、丙○○、乙○○心生畏懼，致生危害於安
    全，因認被告此部分亦涉犯恐嚇危害安全罪嫌。經查，證人
    乙○○於檢察官偵查中雖證稱：被告從家裡走出來且手上拿
    著槍，一直說是真槍，便開始毆打丁○○等語（見偵查卷第
    53 頁） ，而證人丙○○於檢察官偵查時亦證稱：伊一開始
    見到被告時，被告就拿著槍叫大家不要動，被告毆打丁○○
    時，伊向前去救丁○○等語（見偵查卷第54頁），然核與證
    人丁○○於檢察官訊問時證稱：伊看到被告時，被告手上拿
    了一把槍，並馬上衝過來打伊之後腦杓，打完後就一直拿槍
    指著伊的頭，說這是真槍，叫伊不要閃躲等語（見偵查卷第
    51頁），及於原審審理時所證：被告走過來之過程中，只有
    說車子怎麼可以停這樣，沒有說槍是真的，叫大家不要動等
    語，伊很確定甲○○邊走邊說你們車子怎麼這樣停，然後就
    過來敲伊，伊就閃躲，閃躲過程中被告有對伊說槍是真的，
    被告並不是來了之後就對在場之人說槍是真的等語（見原審
    卷第128 頁、第129 頁），暨證人丙○○於原審審理時證述
    ：伊並未聽到被告在整個過程中有說過什麼話，伊並未看到
    被告如何走過來，看到的時候就是丁○○被打等語（見原審
    卷第130 頁至第131 頁）並不相符，且證人丙○○於原審審
    理時復證稱：伊不記得在地檢署作證時所說的話，是伊親眼
    所見，還是事後聽其他人所述，或係事後自己綜合判斷，因
    為案發當時伊被打暈了等語（見原審卷第132 頁），足見證
    人丁○○、丙○○、乙○○就被告於持槍柄毆打丁○○之前
    ，是否曾出言對其等恐嚇一節，並無一致之證述，依「罪證
    有疑利歸被告」之原則，自難遽以恐嚇危害安全罪相繩，是
    公訴意旨認被告此部分涉犯恐嚇危害安全罪，尚有未合。此
    外，復查無其他積極證據足資證明被告確有公訴人所指此部
    分之恐嚇犯行，惟公訴人認此部分行為與被告前揭論罪科刑
    之恐嚇危害安全部分有接續犯之實質上一罪關係，爰不另為
    無罪之諭知，亦併此敘明。
據上論斷，應依刑事訴訟法第368 條、第369 條第1 項前段、第
364 條、第299 條第1 項前段、刑法第305 條、第51條第5 款、
第38條第1 項第1 款，判決如主文。
本案經檢察官羅松芳到庭執行職務。
中    華    民    國    97    年    7     月    31    日
                  刑事第三庭審判長法  官  蔡秀雄
                                  法  官  許文章
                                  法  官  謝靜恒
以上正本證明與原本無異。
未經許可寄藏改造槍枝部分，及檢察官對於殺人未遂如不服本判
決，應於收受送達後十日內向本院提出上訴書狀，其未敘述上訴
之理由者並得於提起上訴後十日內向本院補提理由書（均須按他
造當事人之人數附繕本）。
其餘部分不得上訴。
                                  書記官  陳珮茹
中    華    民    國    97    年    7     月    31    日
附錄：本案論罪科刑法條全文
槍砲彈藥刀械管制條例第8條第4項
未經許可，持有、寄藏或意圖販賣而陳列第 1 項所列槍枝者，處
3 年以上10年以下有期徒刑，併科新臺幣700 萬元以下罰金。
槍砲彈藥刀械管制條例第12條第4項
未經許可，持有、寄藏或意圖販賣而陳列子彈者，處 5 年以下有
期徒刑，併科新台幣 300 萬元以下罰金。
中華民國刑法第305條
（恐嚇危害安全罪）
以加害生命、身體、自由、名譽、財產之事，恐嚇他人致生危害
於安全者，處 2 年以下有期徒刑、拘役或 3 百元以下罰金。
附表：
┌──┬──────┬───┬─────────────────────┐
│編號│物品名稱    │數  量│備                                      註│
├──┼──────┼───┼─────────────────────┤
│1   │改造手槍（槍│1 支  │扣案，係由仿VALTRO廠85 COMBAT型金屬模型槍 │
│    │枝管制編號：│      │製造之槍枝，車通金屬槍管內阻鐵及加裝金屬撞│
│    │0000000000）│      │針而成之改造手槍，擊發功能正常，可供擊發適│
│    │            │      │用之子彈使用，具殺傷力                    │
├──┼──────┼───┼─────────────────────┤
│2   │子彈        │2 顆  │扣案，均係非制式子彈，由金屬彈殼組合直徑8 │
│    │            │      │±0.5mm金屬彈頭而成，已於送鑑時試射擊發， │
│    │            │      │均具殺傷力                                │
└──┴──────┴───┴─────────────────────┘


司法院資訊處製作；財團法人民間司法改革基金會備份。
